fi: Rakentaminen > Työkalut > Ruuvipuristimet: Tankopuristimet; Puristinpenkit; C-kannakkeet
ro-RO: Feronerie > Unelte > Cleme și menghine pentru scule: Cleme de masă; Menghine de banc de lucru; Cleme în formă de C
ko: 철물 > 도구 > 도구 죔쇠/바이스: 바 클램프; 탁상 바이스; C형 클램프
ja: DIY用品 > 工具 > クランプ・バイス: バークランプ; ベンチバイス; C-クランプ
sk-SK: Náradie > Nástroje > Svorky a zveráky na náradie: Tyčové svorky; Stolové zveráky; Svorky v tvare C
fr: Quincaillerie > Outils > Serre-joints et étaux: Serre-joints à barre; Étaux d’établi; Brides de fixation C
lt-LT: Techninė įranga > Įrankiai > Veržtuvai ir spaustuvai: Strypiniai veržtuvai; Staliniai spaustuvai; C formos veržtuvai
zh-TW: 硬體 > 工具 > 鉗夾/虎鉗: 固定夾具; 台虎鉗; C 型夾
es: Bricolaje > Herramientas > Abrazaderas y tornillos: Abrazaderas de barra; Tornillos de banco; Abrazaderas en C
th: ฮาร์ดแวร์ > เครื่องมือ > แคลมป์และปากกาจับชิ้นงาน: บาร์แคลมป์; ปากกาจับชิ้นงาน; แคลมป์ตัว C
cs: Kutilství a řemeslo > Nářadí a nástroje > Svorky a svěráky: Truhlářské svorky; Svěráky; Svorky typu C
da: Isenkram > Redskaber > Skruetvinger: Stangklemmer; Bænkskruetvinger; C-klemmer
pt-BR: Ferragens > Ferramentas > Braçadeiras de ferramentas: Braçadeiras em barra; Tornos de bancada; Braçadeiras em C
sv: Metallprodukter > Verktyg > Skruvtvingar: Stångklämmor; Bänktvingar; C-klämmor
nl: Bouwmaterialen > Gereedschap > Werkstukklemmen: Stangklemmen; Bankklemmen; C-klemmen
sl-SI: Gradbena oprema > Orodja > Objemke in primeži za orodje: Mizarske spone; Namizni primeži; Prijemalne klešče
bg-BG: Железария > Инструменти > Стяги и менгемета: Дърводелски стяги; Настолни менгемета; С-образни стяги
tr: Hırdavat > Aletler > Alet Mengeneleri: Çubuk Mengeneleri; Tezgah Mengeneleri; C-Kelepçeler
de: Heimwerkerbedarf > Werkzeuge > Schraubzwingen & -stöcke: Stengenzwingen; Schraubstöcke; C-Klemmen
it: Articoli di ferramenta > Utensili > Morse e morsetti: Morsetti a barra; Morse da banco; Morsetti a C
nb: Maskinvare > Verktøy > Verktøyklemmer og skrustikker: Stangklemmer; Bordskrustikker; C-klemmer
el: Υλικά κατασκευών > Εργαλεία > Σφιγκτήρες & μέγγενες εργαλείων: Σφιγκτήρες ράβδων; Επιτραπέζιες μέγγενες; Σφιγκτήρες σχήματος C
vi: Phần cứng > Công cụ > Ngàm kẹp dụng cụ: Kẹp thanh sắt; Eto để bàn; Kẹp chữ C
hr-HR: Željezarija > Alati > Stege i škripci za alate: Polužne stege; Stolni škripci; C-stege
ru: Оборудование и технические изделия > Инструменты > Тиски и струбцины: Быстрозажимные струбцины; Верстачные тиски; C-образные струбцины
zh-CN: 五金/硬件 > 工具 > 工装夹具: 棒钳; 台钳; C 形夹
pt-PT: Equipamento > Ferramentas > Grampos e tornos: Grampos de barra; Tornos de bancada; Grampos em C
hu: Hardver > Szerszámok > Szerszámbilincsek és satuk: Rúdbilincs; Padsatuk; C-bilincsek
en: Hardware > Tools > Tool Clamps & Vises: Bar Clamps; Bench Vises; C-Clamps
pl: Sprzęt > Narzędzia > Zaciski i imadła narzędziowe: Zaciski prętowe; Imadła stołowe; Zaciski typu C